# FRANCO SALAS DESARROLLADOR DE SOFTWARE



# INFORMACIÓN DE CONTACTO:

11-3382-1809 - francosalas0908@gmail.com - salasfr.github.io/portafolio/

# PERFIL PROFESIONAL

Desarrollador de software con experiencia en desarrollo web fullstack. Centrado en el aprendizaje continuo, con habilidades para resolver problemas y trabajar en equipo.

Especializado en Angular y .NET, con experiencia en bases de datos relacionales. Interesado en aprender nuevas tecnologías y seguir fortaleciendo mis conocimientos.

# **EXPERIENCIA LABORAL**

#### **DESARROLLADOR WEB FULLSTACK - SOFTWARE THINKING**

SEP 2024 - Actualidad

Desarrollo y mantenimiento de aplicación web para gestion de sistema de laboratorio. Utilizando Angular y Typescript para el front-end y .Net, PostgreSQL y CSLA para implementación del backend.

Desarrollo y mantenimiento de aplicación CRM usando ASP.NET, Entity Framework, SQL Server y Razor Pages.

Ene 2023 - Jun 2024

#### **DESARROLLADOR WEB FULLSTACK - RELIABLE SERVICES**

Desarrollo y mantenimiento de aplicación web para datos del mercado automotor en la cual utilice Angular y Typescript en el front-end mientras que en el back-end .NET, C# y SQL Server.

# **EDUCACIÓN**

Licenciatura en Gestión de Tecnologías de la Información

Mar 2022 - Actualidad

Universidad Nacional de Jose C. Paz (UNPAZ)

Curso SQL Server: de Principiante a Experto

2024

Udemy, Prof. Ivan Suarez Ruiz

# HABILIDADES TÉCNICAS

- Frontend: Angular, HTML, CSS, JavaScript, TypeScript.
- Backend: C#, .NET, ASP.NET, API REST, Razor Pages, Entity Framework.
- Bases de Datos: SQL, SQL Server, PostgreSQL.
- Herramientas: Git, Visual Studio, Postman.
- Otras: Angular Material, RxJS, Kendo UI, Bootstrap